【裁判字號】    88,訴,1683
【裁判日期】    900118
【裁判案由】    毒品危害防制條例
【裁判全文】
臺灣板橋地方法院刑事判決                        八十八年度訴字第一六八三號
    公  訴  人  臺灣板橋地方法院檢察署檢察官
    被      告  丙○○
右列被告因違反毒品危害防制條例案件，經檢察官提起公訴（八十八年度偵字第四０
五二號），本院判決如左：
    主  文
丙○○連續幫助施用第二級毒品，處有期徒刑伍月，如易科罰金，以參佰元折算壹日
；扣案之第二級毒品安非他命壹包（淨重零點捌柒公克，包裝重零點肆玖公克），沒
收銷燬之。又持有第一級毒品，處有期徒刑肆月，如易科罰金，以參佰元折算壹日；
扣案摻有第一級毒品海洛因之香煙壹支，沒收銷燬之。應執行有期徒刑柒月，如易科
罰金，以參佰元折算壹日；扣案之第二級毒品安非他命壹包（淨重零點捌柒公克，包
裝重零點肆玖公克）及摻有第一級毒品海洛因之香煙壹支，均沒收銷燬之。
    事  實
一、丙○○明知安非他命係行政院衛生署公告禁止製造、輸入、販賣、轉讓、施用之
    第二級毒品，除向綽號「寶貝」而真實姓名年籍不詳之成年男子購買安非他命供
    自己施用外，並基於意圖幫助施用之概括犯意，先於民國八十八年一月底某日，
    接獲乙○○（涉嫌施用安非他命罪嫌另由臺灣板橋地方法檢察署檢察官偵辦）告
    知所欲購買之數量、金額後，在不詳地點，以新臺幣（下同）一萬元之價格向綽
    號「寶貝」之成年男子購得重約五公克之安非他命後，將代購之安非他命交予乙○○。嗣於同年二月五日中午某時，再接獲乙○○之委託，至臺北市○○街附近
    ，以二千五百元之價格，向綽號「寶貝」之成年男子購買重約一公克之安非他命
    ，並受贈摻有海洛因之香煙一支而持有之，連續幫助乙○○施用第二級毒品安非
    他命二次。迨八十八年二月五日晚上八時十分許，乙○○在臺北縣三峽大勇路三
    巷二十七號住處為警查獲，並扣得其所有之安非他命一包（淨重零點一九公克，
    包裝重零點二一公克）及吸食器一個，依警員指示向丙○○索取上開代購之安非
    他命，丙○○偕同甲○○（涉犯幫助販賣毒品罪嫌，現由本院通緝中）於同年二
    月六日凌晨零時二十分許，前往前揭乙○○住處，欲將其所代購之第二級毒品安
    非他命交予乙○○時，在上址為警當場查獲丙○○持有摻有海洛因之香煙一支及
    第二級毒品安非他命一包（淨重零點八七公克，包裝重零點四九公克），另李惠
    如持有第一級毒品海洛因一包（淨重零點一四公克，包裝重零點六四公克）及第
    二級毒品安非他命一包（淨重零點零八公克，包裝重零點三九公克）。
二、案經臺北縣警察局板橋分局報請臺灣板橋地方法院檢察署檢察官偵查起訴。
    理  由
一、訊據被告丙○○固坦承於八十八年二月五日與乙○○共同出資，透過甲○○至臺
    北縣新莊市某處向一男子購買安非他命，甲○○並贈與摻有海洛因之香煙一支等
    情事不諱，惟矢口否認曾於八十八年一月底某日購得一萬元之安非他命，並否認
    有幫助施用毒品之犯行云云，辯稱：我與乙○○合買安非他命，由我出面向甲○○表示購買，甲○○再帶我去向其他人買，乙○○於八十八年一月底欲合買安非
    他命，乙○○於是交付五千元給我，但我連絡不到甲○○，無法帶我去買，所以
    未購得安非他命，我就將五千元還給乙○○云云。惟查右揭犯罪事實，業據證人
    乙○○先後於警訊、檢察官訊問及本院審理時證述明確，參以被告於警訊時否認
    代乙○○購買安非他命（見偵查卷第七頁），嗣則供認與乙○○合買安非他命，
    是證人乙○○之證述較為可採，且有如事實欄所述之第二級毒品安非他命一包及
    摻有海洛因之香煙一支扣案足稽。足見被告於前開時、地確曾為乙○○購買安非
    他命二次，其既供稱知悉乙○○施用毒品，合資代其購買，即係基於幫助施用毒
    品之犯意而為，所辯其與乙○○共同出資購買云云，於其幫助施用毒品犯行之成
    立不生影響。又被告為警查獲持有結晶一包及香煙一支，經送法務部調查局檢驗
    結果，分別係第二級毒品安非他命及摻有第一級毒品海洛因，有卷附之該局檢驗
    通知書二份在卷足憑。是本件事證明確，被告犯行堪以認定，應依法論科。
二、核被告丙○○所為，係幫助犯毒品危害防制條例第十條第二項之施用第二級毒品
    罪及同條例第十一條第一項之持有第一級毒品罪；其所犯上開二罪間，犯意各別
    ，行為互殊，應分論併罰。被告幫助施用前持有毒品之低度行為為幫助施用毒品
    之高度犯行所吸收，不另論罪；又其先後二次幫助行為之時間緊接，所犯為構成
    要件相同之罪名，顯係基於概括犯意反覆為之，應成立連續犯論以一罪，並加重
    其刑後，另依正犯之刑減輕之。爰審酌被告之品性、智識程度、素行，犯罪之動
    機、目的、手段、所生危害、犯後態度等一切情狀，分別量處如主文所示之刑，
    及定執行之刑，並均諭知易科罰金之折算標準，資以懲儆。
三、扣案之第二級毒品安非他命一包（淨重零點八七公克，包裝重零點四九公克），
    係被告所為幫助施用犯行所查獲之毒品；另摻有第一級毒品海洛因之香煙一支，
    係被告持有之毒品，不問屬於犯人與否，均應依毒品危害防制條例第十八條第一
    項之規定沒收銷燬之。至於扣案之第一級毒品海洛因一包（淨重零點一四公克，
    包裝重零點六四公克）及第二級安非他命一包（淨重零點零八公克，包裝重零點
    三九公克），係同案被告甲○○所持有，另扣案之第二級毒品安非他命一包（淨
    重零點一九公克，包裝重零點二一公克）係證人乙○○所持有，均與本件犯罪事
    實無關，依罪刑相屬原則自應由甲○○、乙○○所犯之幫助販賣及施用毒品案內
    處理，無庸由本件宣告沒收，附此敘明。
據上論斷，應依刑事訴訟法第二百九十九條第一項前段，毒品危害防制條例第十條第
二項、第十一條第一項、第十八條第一項前段，刑法第十一條前段、第五十六條、第
三十條、第四十一條、第五十一條第五款，罰金罰緩提高標準條例第二條，判決如主
文。
本案經檢察官潘翠雪到庭執行職務
中      華      民      國      九十      年      一      月    十八    日
                                      臺灣板橋地方法院刑事第六庭
                                          法    官  侯  志  融
右正本本證明與原本無異
如不服本判決應於送達後十日內向本院提出上訴狀。
                                          書 記 官  陳  淑  芳
中      華      民      國      九十      年      一      月三十一  日
附錄本案論罪科刑法條全文：
毒品危害防制條例第十條第二項
毒品危害防制條例第十一條


司法院資訊處製作；財團法人民間司法改革基金會備份。
